【裁判字號】    95,抗,54
【裁判日期】    950419
【裁判案由】    本票裁定
【裁判全文】
臺灣臺北地方法院民事裁定                95年度抗字第54號
再  抗告人  信華毛紡股份有限公司
法定代理人  乙○○
相  對  人  維泰紡織股份有限公司
法定代理人  甲○○
上列當事人間請求本票裁定事件，再抗告人對於本院民國95年1
月25日裁定提起再抗告，本院裁定如下：
    主  文
再抗告駁回。
再抗告程序費用由再抗告人負擔。
    理  由
一、按對於抗告法院之裁定再為抗告，僅得以其適用法規顯有錯
    誤為理由，並經原法院之許可者為限。前項許可，以原裁定
    所涉及之法律見解具有原則上重要性者為限，非訟事件法第
    45條第2項、第3項定有明文。所謂適用法規顯有錯誤，係指
    確定判決所適用之法規顯然不合於法律規定，或與現尚有效
    之判例、解釋顯然違反者而言，不包括認定事實錯誤、取捨
    證據失當、判決不備理由及在學說上諸說併存致發生法律上
    見解歧異等情形在內；另所謂原則上之重要性，乃指該事項
    所涉及之法律問題意義重大而有加以闡釋之必要。
二、本件再抗告意旨略以：其抗告時主張相對人未於本票到期日
    起三年內提示請求付款，已喪失追索權，而追索權是否喪失
    ，僅就形式上審查即可得知，本即為非訟法院或抗告法院裁
    定時應審查之事項，抗告法院就再抗告人此一重要攻擊防禦
    方法，未於裁定理由置詞，無異已受請求之事項未予判決，
    自有非訟事件法第27條第2項準用民事訴訟法第469條第6款
    裁定不備理由之違背法令情形；又最高法院57年台抗字第76
    號判例，係指非訟法院無庸調查審認實體法律關係之存否而
    言，並非謂有關票據法第120條所定本票生效之要件均一概
    無庸審查，而消滅時效制度涉及公益，且由形式審查即可判
    斷，抗告法院自無不得審究之理，原裁定顯有誤解上開最高
    法院判例意旨之情形，有非訟事件法第27條第2項準用民事
    訴訟法第468條裁定適用法規不當之當然違背法令，爰依法
    提起本件再抗告云云。
三、經查，再抗告人以抗告法院裁定「不備理由」為再抗告理由
    ，揆諸上開規定及說明，非屬適用法規顯有錯誤之抗告理由
    ，核與再抗告之要件未符。再者，再抗告人以消滅時效得經
    形式審查即可判斷，抗告法院自無不得審究之理云云，然此
    僅屬抗告法院職權行使取捨之問題，核與適用法規是否顯有
    錯誤無涉，更未涉及法律意義重大而有加以闡釋之必要。揆
    諸首開規定及說明，再抗告人之再抗告即不合法，不應准許
    ，應予駁回。
四、爰依非訟事件法第45條第5項、第21條第2項、民事訴訟法第
    436條之3第3項、第78條，裁定如主文。
中    華    民    國    95    年    4     月    19    日
                  民事第五庭  審判長法官  翁昭蓉
                                  法  官  蔡世祺
                                  法  官  蔡如琪
以上正本係照原本作成。
本裁定除以適用法規顯有錯誤為理由，並經本院許可外，不得再
抗告。如提起再抗告，應於收受後10日內委任律師為訴訟代理人
向本院提出再抗告狀。並繳納再抗告費新台幣1,000元。
中    華    民    國    95    年    4     月    19    日
                                        書記官  劉寶鈴


司法院資訊處製作；財團法人民間司法改革基金會備份。
